【裁判字號】    97,上易,930
【裁判日期】    971223
【裁判案由】    恐嚇
【裁判全文】
臺灣高等法院高雄分院刑事判決         97年度上易字第930號
上  訴  人  臺灣高雄地方法院檢察署檢察官
被      告  乙○○
上列上訴人因被告恐嚇案件，不服臺灣高雄地方法院97年度簡上
字第680號中華民國97年9月30日第一審判決（聲請簡易判決處刑
即起訴案號：臺灣高雄地方法院檢察署97年度偵字第9775號），
提起上訴，本院判決如下：
    主  文
原判決關於無罪部分，撤銷。
乙○○犯恐嚇危害安全罪，處拘役拾伍日，如易科罰金，以新
臺幣壹仟元折算壹日。
    事  實
一、乙○○因甲○○向高雄縣美濃鎮公所檢舉其所有位於高雄縣
    美濃鎮○○段4976地號，地目為田地之土地，未做農業使用
    而違法建築房屋，竟基於恐嚇危害他人安全之犯意，於民國
    97年2 月2 日中午12時42分，以其所持用之行動電話門號00
    00000000號傳送「你妹妹給一組生日八字好像你的我祭個福
    幫你消災」內容之簡訊，至甲○○所持用之行動電話門號00
    00000000號，以此向甲○○恐嚇，並致甲○○心生畏懼而生
    危害於安全。
二、案經甲○○訴由高雄縣政府警察局旗山分局報告臺灣高雄地
    方法院檢察署檢察官偵查起訴。
    理  由
一、證據能力：
    後述關於證人於審判外之陳述及卷附書證之傳聞證據等部分
    ，檢察官、被告乙○○於本院審理調查上開證據時均知係屬
    傳聞證據，而就此證據能力均表示無意見，即同意作為證據
    ，且本院認為以之作為本案認定之證據，均與待證事實具有
    關聯性，且無證據證明此等證詞有何非出於任意性，或書證
    有何遭變造或偽造情事，作為本案之證據亦屬適當，依刑事
    訴訟法第159 條之5 第1 項規定，自得為證據。
二、訊據被告乙○○固坦承有於上揭事實所示之時間，以其行動
    電話門號0000000000號之手機，傳送內容如「你妹妹給一組
    生日八字好像你的我祭個福幫你消災」內容之簡訊，至告訴
    人甲○○所持用之行動電話門號0000000000號之手機等情，
    惟否認上開恐嚇犯行，辯稱：係伊先於97年1 月29日接到對
    方來電恐嚇取財，為查對方身分而以簡訊回傳藉此反蒐證，
    伊不知此通簡訊後來是傳到告訴人行動電話。此通簡訊內容
    係伊亂寫的，伊並不認識告訴人之妹，伊並無以此通簡訊恐
    嚇告訴人之犯意云云。經查：
(一)、被告於上揭事實所示之時間，以其行動電話門號0000000000
    號之手機，傳送如上述內容之簡訊至告訴人所持用之行動電
    話門號0000000000號之手機一節，復有此通簡訊內容翻拍照
    片、行動電話門號0000000000號、0000000000號通聯紀錄附
    卷可稽（偵卷第27、36-55 頁），且衡諸該簡訊內容所載「
    你妹妹給一組生日八字好像你的我祭個福幫你消災」，固有
    將依告訴人生辰而作法事之情，然該簡訊同時亦強調「消災
    」之詞，亦即暗喻告訴人將有「災禍」發生，而此「災禍」
    當亦包括「人為」造成，而不僅限於「迷信」範疇，則此等
    文字於客觀上自足以令一般人感受不安，進而心生畏懼，致
    生危害於安全。
(二)、告訴人代理其妹古貴玲於97年1 月30日向高雄縣美濃鎮公所
    檢舉被告所有位於高雄縣美濃鎮○○段4976地號，地目為田
    地之土地，未做農業使用而違法建築房屋之情，有檢舉書及
    高雄縣美濃鎮公所97年3 月27日美鎮建字第0970003556號函
    在卷可按（偵卷第28、29頁），又上開高雄縣美濃鎮○○段
    4976地號之土地為被告所有，與其相鄰之同段4977地號之土
    地為古貴玲所有，亦有高雄縣美濃地政事務所土地複丈成果
    圖、土地登記謄本、土地現場照片附卷足參（偵卷第30之1
    -34 頁），可見被告與告訴人之妹分別為相鄰土地之地主，
    復參以被告前於97年2 月1 日中午12時許傳送簡訊之內容「
    你在美濃風聲不好你找不到證人」，及於97年2 月2 日上午
    12時42分許傳送簡訊之內容「你妹妹給一組生日八字好像你
    的我祭個福幫你消災」，可認被告顯然知悉告訴人及其妹之
    身分無誤。
(三)、被告於97年1 月29日下午2 時43分許接獲告訴人之來電，並
    與告訴人通話長達587 秒，嗣於97年1 月30日，告訴人即向
    高雄縣美濃鎮公所提出上開檢舉，被告即於當日（30日）上
    午8 時52分許起連撥多通電話及傳送簡訊予告訴人，而未獲
    告訴人接聽，翌日（31日）起又陸續撥打電話多通及傳送簡
    訊予告訴人，有上開檢舉書、美濃鎮公所函，及卷附通聯紀
    錄足證。另據告訴人於警詢及偵查中具結證述：被告與伊之
    妹妹有土地上之糾紛，被告係因伊檢舉其位在美濃鎮○○段
    4976地號之土地，未做農業使用違法建築房屋，而傳簡訊恐
    嚇伊等語明確（偵卷第5 、6 、58-59 頁），是被告撥打行
    動電話與傳送簡訊予告訴人之時間點與動機，顯與告訴人檢
    舉被告土地使用之事有關。否則被告若確係不知告訴人之身
    分，何以於上開時間與告訴人通話長達近10分鐘之久，且在
    明知對方不予回應之情況下，仍於短期間內密集撥打電話及
    傳送簡訊，足徵被告所辯「其回傳簡訊，用意在於反蒐證」
    云云，顯與客觀社會常情之經驗法則相左，難以採信。
(四)、綜上所述，被告所辯上情，顯係卸責之詞，不足採信。此部
    分事證明確，被告上開犯行，堪以認定。
三、核被告乙○○所為，係犯刑法第305 條之恐嚇危害安全罪。
    原判決關於被告被訴此部分未予詳查上開事證，遽為被告無
    罪，自有未合。檢察官上訴指摘原判決關於此部分不當，為
    有理由，自應將原判決關於無罪部分撤銷改判。審酌被告僅
    因細故，即以行動電話傳送簡訊向告訴人恐嚇，造成告訴人
    心理恐懼之危害程度，被告犯後仍否認之態度等其他一切情
    狀，量處如主文所示之刑，並諭知易科罰金之折算標準。
四、原判決關於被告乙○○恐嚇取財有罪部分，均經原審判決確
    定，自不另論列，附此敘明。
據上論結，應依刑事訴訟法第369 條第1 項前段、第364 條、第
299 條第1 項前段，刑法第305 條、第41條第1 項前段，刑法施
行法第1條 之1 ，判決如主文。
本案經檢察官許月雲到庭執行職務。
中    華    民    國    97    年    12    月    23    日
                刑事第一庭  審判長法  官  郭雅美
                                  法  官  莊崑山
                                  法  官  張意聰
以上正本證明與原本無異。
本判決不得上訴。
中    華    民    國    97    年    12    月    23    日
                                  書記官  陳金
附錄本件判決論罪科刑法條：
刑法第305條
以加害生命、身體、自由、名譽、財產之事，恐嚇他人致生危害
於安全者，處2 年以下有期徒刑、拘役或3 百元以下罰金。


司法院資訊處製作；財團法人民間司法改革基金會備份。
